# 请教陈版主：债转股问题

提问人：doudouyy 时间：2020-06-17 11:47:05
事项：由于公司刚开始处于初创阶段，注册资本 3000 万，自然人大股东以自有资金转入公司进行运营，但资金转入公司的时候全部是以借款形式进来，没有走实资，导致现在注册资本是认缴，未实资，公司账面挂账其他应付款-股东 2800 万，现在由于融资，资方要求创始团队先实资到位或处理前期借款及实资问题，但创始团队目前没有那么多的资金进行实资。
问题： 1 、如果大股东从外部借款，走过桥资金，进公司账户验资后，再归还大股东，会有什么风险？
2 、如果债转股的话涉及什么样的税务和风险？
3 、上述两种方案对未来上市会否有实质影响？
谢谢陈版主！您辛苦了

回答人：chenyiwei
1 、如果大股东从外部借款，走过桥资金，进公司账户验资后，再归还大股东，则要关注这样的操作是否可能被认定为抽逃出资。需要关注当初股东以借款方式投入资金的真实性和归还时点上相关负债的余额，确保归还后留存的资金不低于股东的认缴出资额。
2 、债转股应遵循《公司注册资本登记管理规定（ 2014 年修订）》（国家工商行政管理总局令第 64 号）第七条的规定。如果以前股东借款进入时没有有效的借款协议，则不符合转股的要求。